【裁判字號】    97,交聲,311
【裁判日期】    971229
【裁判案由】    違反道路交通管理處罰條例聲明異議
【裁判全文】
臺灣花蓮地方法院交通事件裁定         97年度交聲字第311號
原處分機關  交通部公路總局臺北區監理所花蓮監理站
異  議  人  乙○○
上列異議人即受處分人因違反道路交通管理處罰條例案件，對於
交通部公路總局台北區監理所花蓮監理站於民國97年12月4 日以
花監違字第裁44-P00000000號（原舉發通知單號碼：花蓮縣警察
局花警交字第P00000000 號）違反道路交通管理事件裁決書所為
之處分，聲明異議，本院裁定如下：
    主  文
異議駁回。
    理  由
一、原處分意旨略以：異議人即受處分人乙○○於民國97年11月
    13日下午1時30分許，駕駛車牌號碼JD-8569號自用小客車，
    行駛於花蓮縣吉安鄉○○路與南海一街口，因「闖紅燈（直
    行）」之違規行為，經花蓮縣警察局吉安分局警備隊於97年
    11月13日以花警交字第 P00000000號舉發違反道路交通管理
    事件通知單舉發。嗣異議人依法提出申訴，原處分機關爰於
    97年12月4日，依道路交通管理處罰條例第53條第1項，填製
    花監違字第裁44-P00000000號裁決書，裁處異議人新臺幣（
    下同）2,700元之罰鍰，並依同法第 63條第1項第3款記違規
    點數3點等語。
二、本件聲明異議意旨略以：異議人係於綠燈轉黃燈之際通過路
    口，值勤人員和本人對於闖紅燈之認定有差異（員警無提供
    佐證資料證明違規）：(一)員警需同時兼顧2 路口之違規路況
    ，會產生誤判。(二)時值正午時刻，警員已有疲憊狀，因員警
    是身靠路旁車身值勤。(三)罰單上之車主名字亦寫錯，可見員
    警精神意識不佳。(四)當時經異議人力爭事實，員警亦產生不
    確定之意，但罰單已由另一員警開妥，實令人不服。(五)2 路
    口相距不到50公尺，號誌一式變換，且本人一日須經該處數
    回，且知有員警在該處值勤，故本人實無闖紅燈之理由。(六)
    員警一次顧2 路口，亦有誤判之虞。為此聲請撤銷原處分云
    云。
三、按汽車行駛至交岔路口，其行進、轉彎，應遵守燈光號誌或
    交通警察之指示，道路交通安全規則第102條第1項第1 款定
    有明文。又按汽車駕駛人，行經有燈光號誌管制之交岔路口
    闖紅燈者，處1,800元以上5,400元以下罰鍰，併計違規點數
    3點，道路交通管理處罰條例第53條第1項、第63條第1項第3
    款定有明文。
四、經查：
    (一)本件異議人於上揭時、地，駕駛車牌號碼JD-8569 號自用
      小客車，為花蓮縣警察局吉安分局警備隊員警甲○○攔停
      舉發「闖紅燈（直行）」等情，此有證人即舉發員警甲○
      ○於本院訊問時證述綦詳，復有花蓮縣警察局97年11月13
      日花警交字第P00000000 號舉發違反道路交通管理事件通
      知單影本1份在卷可稽，此部分事實堪以認定。
    (二)異議人雖辯稱本件員警於案發時同時兼顧2 路口，難免產
      生誤判，且案發時值正午，員警已有疲憊狀，且罰單上之
      車主姓名亦寫錯，可見員警精神狀況確實不佳云云。惟查
      ，證人甲○○於本院訊問時具結證稱: 「（問：你在這個
      路口值勤經驗多久？）3年。」、「（問：3年多久會到這
      個路口值勤？）1個禮拜約7、8 次。」、「（問：你當天
      是負責南海一街和海岸路口的勤務，還是還有負責海岸路
      口及南海二街的勤務？）只有負責南海一街及海岸路口，
      沒有同時兼2 個路口。」、「（問：你看到海岸路與南海
      一街路口由北往南方向的紅燈亮起多久後，異議人的車子
      經過？）紅燈後4、5秒異議人的車子過了該路口。」、「
      （問：97年11月3 日下午值勤身心狀況如何？）我早上八
      點下班，回去睡了4 小時才回來值勤，當時身心狀況良好
      並沒有疲憊。」、「（問：你通常睡眠時間要多久）4到8
      小時。」、「（問：只睡4 小時，你的精神上或反應上是
      否會不靈活？）不會。」、「（問：你說駕駛人有拿行照
      給你看，你有按行照上車主姓名記載在通知單上嗎？）我
      姓氏的部分有筆誤。」等語明確，足見證人甲○○於當日
      值勤時僅有負責南海一街及海岸路口，並非同時兼顧2 個
      路，且其精神狀況良好，又每週於該路口值勤7、8次，已
      值勤3 年，依其當日之身心狀況及其累積職務上事項之專
      業判斷，誤判之可能性極低。再衡諸證人甲○○與異議人
      素不相識，亦無仇隙怨懟，係依法執行勤務之公務員，其
      於本院具結後作證，殊無設詞誣陷異議人，而身觸偽證重
      罪之理，是其證詞應屬較為可信。至證人甲○○雖於填載
      罰單上車主姓名時寫錯姓氏，惟一般人書寫時難免偶犯筆
      誤，尚難即能遽此認其係因精神意識不佳所致而有誤判異
      議人闖紅燈乙情。故異議人所辯，顯不足採信。
    (三)異議人復辯稱其當時力爭事實後，員警亦產生不確定之意
      ，但罰單已由另一員警開妥，令人不服，惟異議人並未提
      出其他事證以實其詞，故應認純屬其個人主觀臆測之詞，
      不足採信。
    (四)至異議人另辯稱2路口相距不到50 公尺，號誌一式變換，
      異議人1 日須經該處數回，亦知有員警在該處值勤，實無
      闖紅燈之理由等語，應認純屬事後推託卸責之詞，亦不足
      為採。
五、綜上所述，本件事證明確，異議人之違規行為已堪認定。原
    處分機關認為異議人違規事實明確，爰分別依道路交通管理
    處罰條例第53條第1項、第63條第1項第3 款及道路交通管理
    事件統一裁罰基準表裁處異議人2,700 元之罰鍰，並記違規
    點數3 點，經核於法並無違誤，本件異議為無理由，應予駁
    回。
六、據上論斷，應依道路交通案件處理辦法第19條，裁定如主文
    。
中    華    民    國    97    年    12    月    29    日
                  交通法庭    法  官    陳月雯
上列正本證明與原本無異。
如對本裁定不服，應於送達後5日內，向本院提出抗告狀（應抄
附繕本）。
中    華    民    國    97    年    12    月    30    日
                              書記官


司法院資訊處製作；財團法人民間司法改革基金會備份。
